臺灣高等法院高雄分院刑事裁定　　　　　110年度抗字第398號
抗　告　人
即受刑人　　高健興



上列抗告人因聲請定其應執行刑案件，不服臺灣高雄地方法院中
華民國110年10月7日裁定(110年度聲字第2051號)，提起抗告，
本院裁定如下：
    主  文
抗告駁回。
    理  由
一、原裁定意旨略以：受刑人因毀棄損壞等罪，經本院及臺灣高
    等法院高雄分院先後判處如附表所示之刑，均經分別確定在
    案，並經受刑人具狀向檢察官聲請定執行刑，有上開案件刑
    事判決、受刑人之臺灣高等法院前案紀錄表及受刑人聲請書
    在卷可稽。惟附表編號1、2、4、5之罪於民國109年11月9日
    執行完畢，附表編號3 、6 、7 之罪於110 年2 月22日易科
    罰金執行完畢，有上開前科表及臺灣高雄地方檢察署110 年
    9 月30日雄檢榮崴109 執更3142字第1100062306號函在卷可
    查。是附表所示之罪既均已執行完畢，自無聲請法院定應執
    行刑之必要，聲請人仍於110 年9 月11日向本院聲請定其應
    執行刑，有本院收文戳章可證，於法自有未合，應予駁回。
二、抗告意旨略以：依原裁定附件編號3、6、7 所示之罪之原執
    行指揮書所載之執行日期為113 年5 月10日起至113 年12月
    13日止，若依上開原指揮書之執行日期，本件聲請數罪併罰
    之罪，顯然尚未逾指揮書執行完畢期日。按數罪併罰定應執
    行刑，係出於刑罰經濟與罪責相當之考量，本含有恤刑性質
    ，豈能因受刑人提前循法繳納罰金，而剝奪本該享有恤刑之
    權益。再者，抗告人除本件所載之案外，尚有橋檢110 年度
    執更崑字第755 號執行指揮書所載槍砲案等應執行刑4 年2
    月合併執行中，雖兩者因不符定刑規定而分別先後接續執行
    ，然就法務部關於刑期及假釋辦理辦法方式實務作法，抗告
    人之刑期及假釋之計算方式為該三部分加總計算，一併執行
    ，亦即應執行2 年6 月+4年2 月+9月=7年5 月，抗告人得於
    執行逾5 年8 月陳報假釋。換言之，抗告人自107 年5 月10
    日起在監服刑迄今，始終適用法律規定之7 至8 年刑期受刑
    之累進處遇標準。所有案件之判決、定刑及執行雖有先後順
    序，或有先後變更，然並未動搖抗告人始終在監服刑之事實
    ，豈能因抗告人先行繳納本應最後執行之易科罰金之案件，
    而逕論已執行完畢，即不許再享有法律恤刑之權益？綜上所
    述，原裁定駁回檢察官之聲請，有未盡察實之疏誤，請求廢
    棄原裁定，重新為適法之裁量云云。
三、按「數罪併罰，有二裁判以上者，依刑法第51條規定，定其
    應執行之刑，為同法第53條所明定。故二裁判以上數罪，縱
    其中一部分已執行完畢，如該數罪尚未全部執行完畢，因與
    刑法第54條，及司法院院字第1304號解釋所謂僅餘一罪之情
    形有別，自仍應依刑法第53條之規定，定其應執行之刑」（
    最高法院著有81年度臺抗字第464 號裁定要旨參照）。是檢
    察官就受刑人所犯數罪聲請定應執行刑者，應於受刑人所犯
    數罪尚未執行完畢之前，向法院提出定應執行刑之聲請，如
    受刑人所犯數罪均已全部執行完畢，自不得再就已執行完畢
    之數罪定應執行刑，檢察官亦不得再對之重新製發執行指揮
    書執行，以維法之安定性、確定性。另按不屬數罪併罰而併
    合（分別）執行之各罪所處徒刑，本質上係各得獨立執行之
    數個徒刑，並非如同數罪併罰僅有一個應執行刑而無從分割
    ，此觀諸數罪併罰之執行，無論係已合併定執行刑之判決或
    另由檢察官聲請定執行刑之裁定，其執行指揮書均為單一；
    而併合（分別）執行則有二以上之執行指揮書，只是註明接
    續執行而已，兩者迥然不同。是已執行完畢，不再與嗣後接
    續執行之他刑，合併計算執行期間，從而殘餘刑期之執行與
    接續執行之他刑，其刑期應分別計算。故被告所犯之數罪，
    如不符合刑法第51條定應執行刑之規定，而由檢察官分別簽
    發指揮書接續執行者，該數罪是否執行完畢，係以各罪是否
    執行完畢為準，並非以該數罪合計之刑全部執行完畢為斷。
四、經查，受刑人即抗告人（下稱抗告人）高健興所犯如原裁定
    附表編號1 、2 、4 、5 所示之罪刑，經臺灣高雄地方法院
    以109 年度聲字第2483號裁定應執行刑有期徒刑2 年6 月，
    於民國109 年11月9 日執行完畢。其所犯如原裁定附表編號
    3 、6 、7 所示之罪刑，經臺灣高雄地方法院109 年聲字第
    2481號裁定應執行有期徒刑9 月，並於110 年2 月22日易科
    罰金執行完畢（原裁定附表備註欄誤載為111 年2 月22日)
    ，有本院被告前案紀錄表及臺灣高雄地方檢察署110 年9 月
    30日雄檢榮崴109 執更3142字第1100062306號函（原審110
    年度聲字第2051號卷第55頁）在卷可稽，且原臺灣高雄地方
    檢察署109 年執更崴字第3142號執行指揮書亦因抗告人上開
    有期徒刑易科罰金執行完畢而經註銷，亦有臺灣高雄地方檢
    察署110 年2 月23日雄檢榮崴109 執更3142字第1100011305
    號函（同前卷第61頁）可查，則本件受刑人所犯如原裁定附
    表所示之罪刑，均已全數執行完畢，且無尚未執行完畢而可
    與本件原裁定附表所示各罪合併定應執行刑之罪，即無定應
    執行刑之必要，原審因而駁回定應執行刑之聲請，核無違誤
    。至於其它不能與附表所示各刑合併定執行刑之其它罪刑，
    本與附表各罪刑之定執行刑無涉，自不影響附表所示各罪之
    刑均以執行完畢而無從再定執行刑之結論。
五、本件受刑人所犯之其他案件（如臺灣橋頭地方檢察署110 年
    執更崑字第755 號執行指揮書所示）係於原裁定附表編號1
    、2 、4 、5 合併定應執行刑有期徒刑2 年6 月執行完畢後
    接續執行，為可分割之執行刑，刑期應分別計算。次按，二
    以上徒刑之執行，應以核准開始假釋之時間為基準，限於原
    各得獨立執行之刑，均尚未執行期滿，始有依刑法79條之1
    第1 、2 項規定，合併計算其最低應執行期間，同時合併計
    算其假釋後殘餘刑期之必要。倘假釋時，其中甲罪徒刑已執
    行期滿，則假釋之範圍應僅限於尚殘餘刑期之乙罪徒刑，其
    效力不及於甲罪徒刑。縱監獄將已執行期滿之甲罪徒刑與尚
    在執行之乙罪徒刑合併計算其假釋最低執行期間，亦不影響
    甲罪業已執行完畢之效力（最高法院103 年第1 次刑事庭會
    議決議、104 年第7 次刑事庭會議決議參照），則抗告意旨
    所指二以上徒刑併執行者，其刑期及假釋所定最低應執行期
    間，應予合併計算一併執行，亦屬誤會，附此指明。
六、綜上，原審以抗告人所犯如原裁定附表所示之罪刑，均已執
    行完畢，自無再定其應執行刑之實益及必要，因此駁回檢察
    官定其應執行之刑之聲請，核無違誤，本件抗告，並無理由
    ，應予駁回。
據上論結，應依刑事訴訟法第412 條，裁定如主文。
中    華    民    國   110    年    11    月    23    日
                  刑事第一庭    審判長法  官  蔡國卿
                                      法  官  林家聖
                                      法  官  惠光霞
以上正本證明與原本無異。
如不服本裁定應於送達後5日內向本院提出抗告狀。
中    華    民    國   110    年    11    月    24    日
                                      書記官  黃月瞳
　
附表：受刑人應定執行刑案件一覽表
┌─┬──┬───┬──────┬───────────┬───────────┬───────────┐
│編│    │      │            │      最後事實審      │      確定判決        │                      │
│  │罪名│宣告刑│  犯罪日期  ├────┬──────┼────┬──────┤        備   註       │
│號│    │      │            │法院案號│  判決日期  │法院案號│  確定日期  │                      │
├─┼──┼───┼──────┼────┼──────┼────┼──────┼─────┬─────┤
│1 │施用│處有期│105年12月24 │臺灣高雄│106年12月15 │臺灣高雄│106年12月15 │107年度執 │編號1、2、│
│  │第一│徒刑捌│日          │地方法院│日          │地方法院│日          │緝字第831 │4 、5 經臺│
│  │級毒│月    │            │106 年度│            │106 年度│            │號（裁判時│灣高雄地方│
│  │品  │      │            │審訴字第│            │審訴字第│            │定執行刑1 │法院定應執│
│  │    │      │            │975 號  │            │975 號  │            │年2 月）  │行有期徒刑│
│  │    │      │            │        │            │        │            │          │2 年6 月（│
│  │    │      │            │        │            │        │            │          │109 年聲字│
│  │    │      │            │        │            │        │            │          │第2483號）│
├─┼──┼───┼──────┤        │            │        │            │          │高雄地檢署│
│2 │持有│處有期│105年12月22 │        │            │        │            │          │110 年執更│
│  │第二│徒刑捌│日          │        │            │        │            │          │167 號。執│
│  │級毒│月    │            │        │            │        │            │          │行日期107 │
│  │品逾│      │            │        │            │        │            │          │年5 月10日│
│  │量  │      │            │        │            │        │            │          │至109 年11│
├─┼──┼───┼──────┼────┼──────┼────┼──────┼─────┤月9 日。  │
│3 │槍砲│處有期│105年10月03 │臺灣高雄│106年12月29 │臺灣高雄│106年12月29 │高雄地檢  │          │
│  │彈藥│徒刑參│日至105年12 │地方法院│日          │地方法院│日          │107年度執 │編號3、6、│
│  │刀械│月，如│月24日      │106 年度│            │106 年度│            │緝字第832 │7 經臺灣高│
│  │管制│易科罰│            │簡上字第│            │簡上字第│            │號        │雄地方法院│
│  │條例│金，以│            │374 號  │            │374 號  │            │          │定應執行有│
│  │    │新臺幣│            │        │            │        │            │          │期徒刑9 月│
│  │    │壹仟元│            │        │            │        │            │          │（109 年聲│
│  │    │折算壹│            │        │            │        │            │          │字第2481號│
│  │    │日    │            │        │            │        │            │          │）110 年執│
│  │    │      │            │        │            │        │            │          │再118 號。│
│  │    │      │            │        │            │        │            │          │110 年2 月│
├─┼──┼───┼──────┼────┼──────┼────┼──────┼─────┤22日易科罰│
│4 │毒品│處有期│105年1月9日 │本院106 │106年12月14 │本院106 │107年1月3日 │高雄地檢  │金執行完畢│
│  │危害│徒刑壹│21時35分為警│年度上訴│日          │年度上訴│            │107年度執 │。        │
│  │防制│年    │採尿時起回溯│字第801 │            │字第801 │            │緝字第830 │          │
│  │條例│      │96小時內之某│號      │            │號      │            │號        │          │
│  │    │      │時（不含公權│        │            │        │            │          │          │
│  │    │      │力拘束時間）│        │            │        │            │          │          │
├─┼──┼───┼──────┼────┼──────┼────┼──────┼─────┤          │
│5 │毒品│處有期│106年10月24 │臺灣高雄│107年6月12日│臺灣高雄│107年6月12日│高雄地檢  │          │
│  │危害│徒刑捌│日          │地方法院│            │地方法院│            │107年度執 │          │
│  │防制│月    │            │107 年度│            │107 年度│            │字第7689號│          │
│  │條例│      │            │審訴字第│            │審訴字第│            │          │          │
├─┼──┼───┼──────┤53號    │            │53號    │            ├─────┤          │
│6 │毒品│處有期│106年10月24 │        │            │        │            │高雄地檢  │          │
│  │危害│徒刑肆│日          │        │            │        │            │107年度執 │          │
│  │防制│月，如│            │        │            │        │            │字第7690號│          │
│  │條例│易科罰│            │        │            │        │            │          │          │
│  │    │金，以│            │        │            │        │            │          │          │
│  │    │新臺幣│            │        │            │        │            │          │          │
│  │    │壹仟元│            │        │            │        │            │          │          │
│  │    │折算壹│            │        │            │        │            │          │          │
│  │    │日    │            │        │            │        │            │          │          │
├─┼──┼───┼──────┼────┼──────┼────┼──────┼─────┤          │
│7 │毀棄│處有期│105年8月20日│臺灣高  │109年5月15日│臺灣高雄│109年6月17日│高雄地檢  │          │
│  │損壞│徒刑肆│            │雄地方  │            │地方法院│            │109年度執 │          │
│  │    │月，如│            │法院108 │            │108 年度│            │字第6097號│          │
│  │    │易科罰│            │年度訴字│            │訴字第75│            │          │          │
│  │    │金，以│            │第75號  │            │號      │            │          │          │
│  │    │新臺幣│            │        │            │        │            │          │          │
│  │    │壹仟元│            │        │            │        │            │          │          │
│  │    │折算壹│            │        │            │        │            │          │          │
│  │    │日    │            │        │            │        │            │          │          │
└─┴──┴───┴──────┴────┴──────┴────┴──────┴─────┴─────┘